臺灣高等法院臺中分院刑事裁定
111年度聲字第2549號
聲  請  人  臺灣高等檢察署臺中檢察分署檢察官     
受  刑  人  趙星輝
上列聲請人因受刑人數罪併罰有二裁判以上，聲請定其應執行之
刑（聲請案號：111年度執聲字第1067號），本院裁定如下：
    主  文
趙星輝因犯如附表所示各罪所處之刑，有期徒刑部分應執行有期
徒刑肆年拾月。
    理  由
一、聲請意旨略以：受刑人因詐欺數罪，先後經判決確定如附表
    。數罪中雖有刑法第50條第1項但書所列情形，惟受刑人已
    請求檢察官聲請定應執行刑，應依刑法第50條第2項、第53
    條、第51條第5款規定，定其應執行之刑。爰依刑事訴訟法
    第477條第1項聲請裁定等語。
二、按數罪併罰，有二裁判以上者，依刑法第51條之規定，定其
    應執行之刑；得易科罰金之罪與不得易科罰金之罪，受刑人
    請求檢察官聲請定應執行刑者，依刑法第51條規定定之；數
    罪併罰，分別宣告其罪之刑，若宣告多數有期徒刑者，於各
    刑中之最長期以上，各刑合併之刑期以下，定其刑期，但不
    得逾30年。刑法第53條、第50條第2項、第51條第5款分別定
    有明文。　　
三、經查：
　 ㈠受刑人趙星輝因犯附表所示之罪，分別經臺灣臺中地方法院
     及本院判決處如附表所示之刑，均經確定在案，有該案件
     之判決書及臺灣高等法院被告前案紀錄表各1份在卷可稽。
     又受刑人所犯如附表編號1、4、5所示之罪係處以不得易科
     罰金之刑，如附表編號2、3、6所示之罪則係處以得易科罰
     金之刑，受刑人已就上開各罪請求檢察官向本院聲請定應
     執行刑乙情，有臺灣臺中地方檢察署刑法第50條第1項但書
     案件是否請求定應執行刑調查表在卷足稽。又受刑人所犯
     如附表編號1、5、6所示之罪，曾經定應執行之刑如附表1
     、5、6備註列所示，是本件更定執行刑時，應有不利益變
     更禁止原則之適用，本院應以受刑人所犯原各罪之宣告刑
     為基礎而裁量刑期，惟仍不得較上開各罪曾定之應執行刑
     與其他宣告刑之總和為重（最高法院104年度台抗字第778
     號裁定意旨參照）。
  ㈡又定應執行刑，不僅攸關國家刑罰權之行使，於受刑人之權
    益亦有重大影響，除顯無必要或有急迫情形外，法院於裁定
    前，允宜予受刑人以言詞、書面或其他適當方式陳述意見之
    機會，程序保障更加周全（最高法院110年度台抗大字第489
    號大法庭裁定意旨參照）。是本院就檢察官聲請事項已以書
    面通知受刑人於文到7日內具狀陳述意見，該函文已於111年
    12月13日送達至受刑人所在之法務部矯正署臺中監獄臺中分
    監，由其親自簽名捺印並收受，嗣經受刑人回覆無意見，此
    有卷附該函（稿）、送達證書及陳述意見調查表在卷可參(
    見本院卷第155至160頁)，已保障受刑人程序上之權益。
　㈢茲聲請人以本院為上開案件犯罪事實最後判決之法院為前揭
    聲請，本院審核各案卷無誤，應予准許，並衡酌受刑人所犯
    如附表所示各罪之犯罪類型，其犯罪態樣、手段、所侵害法
    益及受刑人犯上開各罪之犯罪時間是否相近等情，以判斷受
    刑人所受責任非難重複之程度，再斟酌受刑人犯數罪所反應
    人格特性，暨權衡各罪之法律目的及相關刑事政策，而為整
    體評價後，定其應執行之刑如主文所示。　　
四、爰依刑事訴訟法第477條第1項，刑法第50條第2項、第53條
    、第51條第5款，裁定如主文。
中　　華　　民　　國　 111　　年　　12　　月　　19　　日
            刑事第七庭   審判長法　官  梁  堯  銘
                               法　官  王  鏗  普
                               法　官  羅  國  鴻
以上正本證明與原本無異。
如不服本裁定，應於收受送達後5日內向本院提出抗告書狀（須
附繕本）。因疫情而遲誤不變期間，得向法院聲請回復原狀。

                               書記官  吳  姁  穗 

中　　華　　民　　國　　111 　年　　12　　月　　19　　日
【附表】受刑人趙星輝定應執行刑案件一覽表     編號  1 2 3 罪名  詐欺取財 詐欺取財 行使偽造私文書 宣告刑  有期徒刑10月 有期徒刑1年 有期徒刑4月 有期徒刑3月 犯罪日期  106年12月19日 106年12月25日 106年11月某日 109年12月28日 偵查(自訴)機關年度案號  臺中地檢110年度偵緝字第793號 臺中地檢110年度偵緝字第793號 臺中地檢110年度偵字第24565號 最後事實審 法院 臺灣高等法院 臺中分院 臺灣高等法院 臺中分院 臺灣臺中地方法院  案號 111年度上易字第113號 111年度上易字第113號 111年度訴字第82號  判決日期 111年06月02日 111年06月02日 111年04月26日 確定 判決 法院 臺灣高等法院 臺中分院 臺灣高等法院 臺中分院 臺灣臺中地方法院  案號 111年度上易字第113號 111年度上易字第113號 111年度訴字第82號  確定日期 111年06月02日 111年06月02日 111年08月15日 是否為得易科罰金之案件  不得易科罰金 不得易服社會勞動 得易科罰金 得易服社會勞動 得易科罰金 得易服社會勞動 備  註  臺中地檢111年度執字第7641號（應執行有期徒刑1年6月） 臺中地檢111年度執字第7642號 臺中地檢111年度執字第10710號 
【附表】受刑人趙星輝定應執行刑案件一覽表     編號  4 5 6 罪名  行使偽造私文書 詐欺取財 業務侵占 侵占 行使偽造私文書 宣告刑  有期徒刑10月 有期徒刑1年6月 有期徒刑10月 有期徒刑7月（2次） 有期徒刑4月 有期徒刑3月 犯罪日期  110年01月05日 104年3月間至107年1月23日 105年8月間至106年12月1日 偵查(自訴)機關年度案號  臺中地檢110年度偵字第24565號 臺中地檢107年度偵字第9819、11698號、107年度偵緝字第260、261號 臺中地檢107年度偵字第9819、11698號、107年度偵緝字第260、261號 最後事實審 法院 臺灣臺中地方法院 臺灣高等法院 臺中分院 臺灣高等法院 臺中分院  案號 111年度訴字第82號 111年度上訴字第536號 111年度上訴字第536號  判決日期 111年04月26日 111年06月30日 111年06月30日 確定 判決 法院 臺灣臺中地方法院 臺灣高等法院 臺中分院 臺灣高等法院 臺中分院  案號 111年度訴字第82號 111年度上訴字第536號 111年度上訴字第536號  確定日期 111年08月15日 111年06月30日 111年10月17日 是否為得易科罰金之案件  不得易科罰金 不得易服社會勞動 不得易科罰金 不得易服社會勞動 得易科罰金 得易服社會勞動 備  註  臺中地檢111年度執字第10711號 臺中地檢111年度執字第13502號（應執行有期徒刑2年3月） 臺中地檢111年度執字第13503號（應執行有期徒刑5月）